---
title: "Introdução a programação em R"
Author: Luiz Carlos Vieira
date: 22/02/2022
---

## Introdução

R é uma linguagem de programação, muito usada em análises estatisticas e representações gráficas nas mais 
diversas áreas de análise de dados.
 

## Por que usar R?

* É um ótimo recurso para análise de dados, visualização de dados, ciência de dados e aprendizado de máquina.
* Fornece muitas técnicas estatísticas (como testes estatísticos, classificação, agrupamento e redução de dados)
* Fácil desenhar gráficos em R, como gráficos de pizza, histogramas, gráfico de caixa, gráfico de dispersão, etc.
* Funciona em diferentes plataformas (Windows, Mac, Linux)
* É de código aberto e gratuito
* Tem um grande apoio da comunidade
* Possui muitos pacotes (bibliotecas de funções) que podem ser usados para resolver diferentes problemas


# Atalhos úteis in R

ls()                   -> lista todos os objetos do diretório de trabalho
ctrl + enter           -> Eexecuta a linha
Esc                    -> Interrompe a execução de uma linha
Shift + alt + up/down  -> Copia uma linha abaixo ou acima
alt + up/down          -> MOve uma linha para abaixo ou para acima
Ctrl + L               -> Limpa o console
Ctrl + S               -> Salva o documento atual
Ctrl + alt + W         -> Fecha o documento atual
Ctrl + Shift + M       -> (%>%) operador pipe
Ctrl + Alt + I         -> Cria um chunk no R Markdown
Ctrl + D               -> Deleta uma linha
Alt + Shit + K         -> Abre janela com todos os atalhos disponíveis.
Ctrl + Shift + c       -> Para comentar uma linha ou multiplas linhas.


# Variáveis

## Regras para declaração de nomes das Variáveis em R:

* Uma variável pode ter um nome curto (como xe) ou um nome mais descritivo (idade, nome_carro, volume_total). 
* O nome de uma variável deve começar com uma letra e pode ser uma combinação de letras, dígitos, ponto (.)
e underline (_). 
* Se começar com um ponto (.), Não pode ser seguido por um dígito.
* O nome de uma variável não pode começar com um número ou sublinhado (_)
* Os nomes das variáveis diferenciam maiúsculas de minúsculas (idade, idade e IDADE são três variáveis diferentes)
* Palavras reservadas não podem ser usadas como variáveis (TRUE, FALSE, NULL, if ...)


## Declarando variáveis: 

```{r}
var1 = 'hello World'
var2 <- 'ola'
var3 <- 2 + 2 
var4 <- 5 + 5
var5 <- 'abc'
.var6<-'variavel Oculta'
```


## Imprimindo as variáveis:
```{r}
print(var1)
print(var2)
print(var3)
print(var4)
print(var5)
print(.var6)
```



## Listando as variáveis declaradas no local de trabalho:
```{r}
ls()
```

# Removendo variáveis declaradas da memória:
```{r}
rm(var5)
```

# Conferindo as variáveis:
```{r}
ls()
```

# procurando por variáveis com um padrão:
```{r}
ls(pattern = 'var')
```

# Listando variáveis ocultas:
```{r}
ls(all.names = TRUE)
```


# Concatenando variáveis ou textos:
```{r}
paste(var2, "Como estas?")

paste(var1,", How's it going?", ", Good")
```


# Operações matemáticas 

R divide os operadores nos seguintes grupos:
  
Operadores lógicos e Operadores diversos

## Operadores aritméticos
```{r}
var3 + var4        # adição
var4 - var3        # subtração
var3*2             # multiplicação
var3/2             # divisão
var3^2             # var3**2 também se refere a potência
var3%%2            # Resto da divisão
exp(var3)          # função exponencial = (2.718281828 ^var3)
```


## Operadores de atribuição 
```{r}
my_var <- 3
print(my_var)

my_var <<- 3
print(my_var)

3 -> my_var
print(my_var)

3 ->> my_var
print(my_var)

```


## Operadores de comparação

Verificando igualdade entre as operação
```{r}
sqrt(9) == 3^1
```

Verificando diferença entre as operação:
```{r}
sqrt(9) != 3^1
```

maior
```{r}
2>3
```

menor
```{r}
3<1
```

maior igual
```{r}
9>=9
```

menor igual
```{r}
10<=5
```


## Operação mais complexas:

Em operações mais complexas onde incluam várias operações é sempre bom explicitar entre parenteses as 
operações a serem realizadas.

No exemplo abaixo, primeiro será realizado a soma, depois a subtração e por fim a raíz quadrada'
```{r}
sqrt(((var4+var4) - var3))
```



## Operadores diversos de R

Operadores diversos são usados para manipular dados

Operador	--------------- Descrição ------------------------------------------------------------------

&	  -------> Operador Logico AND. Retorna TRUE se ambos os elementos forem TRUE.
&&	-------> Compara apenas o primeiro elemento de cada vetor, retornado TRUE se eles forem iguais.
|	  -------> Operador Logico Not. Retorna TRUE se ambos os elementos forem False.
||	-------> Compara apenas o primeiro elemento de cada vetor, retornado TRUE se eles forem diferentes.
!	  -------> Logico NOT - retorna FALSE se o statment é TRUE
:	  -------> Cria uma serie de númeors em sequencia. ( Exemplo: x <- 1:10)
%in% ------> Procura por elementos de um vetor em outro. ( Exemplo: x %in% y)
%*%	 ------> Multiplicação de Matriz


## Referências:

https://www.w3schools.com/r/default.asp
https://www.cs.upc.edu/~robert/teaching/estadistica/rprogramming.pdf

  
  