---
title: "Tipos de dados em R"
Author: Luiz Carlos Vieira
date: 22/02/2022
---

## Introdução

As variáveis podem armazenar dados de diferentes tipos, e diferentes tipos podem fazer coisas diferentes.

Em R, variáveis nãoo precisam ser declaradas como um tipo específico, e podem até mesmo mudar de tipo após 
terem sido definidas.


# Principais tipos de dados:

numeral (double) ------> (10,5, 55, 787)
numeral (inteiro) -----> (1L, 55L, 100L, onde a letra "L" declara isso como um inteiro)
complexo ---------------> (9 + 3i, onde "i" ? a parte imagin?ria)
caracter (string) ------> ("k", "R é top", "FALSE", "11,5")
lógico (ou booleano) ---> (VERDADEIRO ou FALSO)


Podemos usar a função class() para verificar o tipo de dados de uma variável:


# Tipos de dados

## Numeral

são os mais comuns e apresentam um valor decimal
```{r}
x <- 10.5
class(x)
typeof(x)
```

## Inteiro

é um número sem decimal. Para se certificar que o número não ser convertido em numeral declare inteiro com o L
```{r}
x <- 1000L
class(x)
typeof(x)
```

## Complexo

são escritos seguidos pela letra i, de imaginário
```{r}
x <- 9i + 3
class(x)
typeof(x)
```

## Character/string
```{r}
x <- "R é uma linguagem de programação"
class(x)
typeof(x)
```


## Lógico/boolean
```{r}
x <- TRUE
class(x)
typeof(x)
```



## Caracter ou string: 

string podem ser definidas com aspas simples ou duplos
```{r}
print(a<- "hello") 
print(b <- 'world')
```


# Concatenando strings
```{r}
paste(a, b) 
```


# Textos são strings multiplas:

Defininfo a string
```{r}
txt <- "textos são multiplas strings e possuim os mesmos atributos que strings simples"
```

Diferentes formas de imprimir
```{r}
# imprime o texto como esta sendo visualizado no script.
print(txt)

# retorna o número de caracteres presentes na string.
nchar(txt)  

# procura por padrões ou string e retorna True ou False
grepl('str', txt) 

# Upper case
toupper((txt)) 

# número de caracteres
nchar((txt)) 

# Substring
substring(txt, 30,60) 

# dividir a string quando encontrar um 'm'
strsplit(txt, 'm')   
```

Defininfo uma variável em text
```{r}
spaceCharacter <- "Dentro de textos podemos querer escrever \"palavras chaves\" dentro de aspas,
com isso o contrabarra antes das aspas permitem que isso seja possível, sem que seja retornado um erro.
o \"contrabarra + aspas\" indicam que um caracter especial vem logo depois.\n \nE o contrabarra n, imprime o texto em uma nova linha."
```



# Uso da função cat() 

Permite que a impressão saia com o formato idealizado, caso contrário será impresso, literalmente como se 
encontra no script.
```{r}
cat(spaceCharacter)     
```


# Outros escape characters in R:


```{r}
#   \n	 ------> Nova Linha
#   \t	 ------> Tab (escaçamento tabular)

txt2 <- ' Testando\t os espaçamenros\n e uma nova linha de texto'
cat(txt2)

```
                      
# Função substituir
```{r}
# Substitui apenas a primeira ocorrencia
sub('aspas', 'ASPAS', spaceCharacter) 

# Globalmente, Substitui todas as ocorrências
gsub('aspas', 'ASPAS', spaceCharacter) 
```


# Formatação de strings
```{r}
sprintf("%s atingiu %.2f porcento", "Luiz", 72.3)
```


# Conversão do Tipo dado

Converter um tipo de dado para outro com as seguintes funções:
```{r}
x <- 10.5    # num
y <- 5L      # int
z <- 131191

as.numeric (z)
as.integer (x)
as.complex (x)
as.character(z)

typeof(z)

```


## Referências:

https://www.w3schools.com/r/default.asp
https://www.cs.upc.edu/~robert/teaching/estadistica/rprogramming.pdf


