---
title: Condicionais If e Else (Statements) 
Author: Luiz Carlos Vieira
date: 22/02/2022
---

# Introdução 

Os statements in R recebem como condicionais os operadores matem?ticos como: == , != , < , > , <= , >= .

Tais operadores servem para julgar se uma determinada condição ou statement deve ou não ser executada.

Exemplo de condicionais:

"if" (se) é executado se uma determinada condição for verdadeira, 
"else" (se não) uma outra deve ser executada.


## If

O condicional if é usado para se avaliar uma condição. Se (if) esta condição for verdadeira faça algo,
se não, não faça nada.

```{r}
a <- 10
b <- 20
c <- 30

if (a < b){
  print('A condiçãoes é verdadeira')
}


```


## else if 

Gera uma outra condição. Se a primeira não for atendida ele procura pela próxima e se está tbm não for 
verdadeira, segue-se para a próxima, e assim por diante.

obs: é possível usar else if, tantas vezes quanto necessário.
```{r}
if (a == b){
  print(paste(a, ' é igual à ', b))
}else if (a < b){
  print(paste(a, ' é menor que ', b))
}
```


## Else 

Esta condição é executada quando nenhuma das condições anteriores foram atendidas.
```{r}
if (a == b){
  print(paste(a, 'é igual é ', b))
}else if (a > b){
  print(paste(a, 'é maior que ', b))
}else {
  print(paste(a, 'é menor que ', b))
}
```



## Condicionais Aninhados

O uso de condicionais aninhados garantem que cada condicional seja testado, independente do anterior for
verdadeiro ou não.

```{r}
# Condicional aninhado:
if (a < b){
  print(paste(a, 'é menor que ', b))
  if (a < c) {
    print(paste(a, 'é menor que ', c))
    if (c > b){
      print(paste(c, 'é maior que ', b))
  }}} 

```


## Condicional NãO aninhado

Perceba que, se a primeira condição for atendida, as demais condições não são testadas, 
e a condição atendida é imprimida.
```{r}
if (a < b){
  print(paste(a, 'é menor que ', b))
}else if (a < c){
  print(paste(a, 'é menor que ', c))
}else if (c > b){
  print(paste(c, 'é maior que ', b))
} else {
  print('Nenhuma das condições foram atendidas')
}

```



# Operadores lógicos

```{r}
if (a < b & c > a){
  print("Ambas as condições são verdadeiras")
} 


if (a < b & c < a){
  print("Ambas as condições são verdadeiras")
} else{
  print("Nem todas as condições foram atendidas")
}


if (a < b | a > c){
  print("Pelo menos uma das condições é verdadeira")
}
```


## Referências:

https://www.w3schools.com/r/default.asp
https://www.cs.upc.edu/~robert/teaching/estadistica/rprogramming.pdf


