---
title: Loop for em R
Author: Luiz Carlos Vieira
date: 22/02/2022
---

# Introdução

Os loops podem executar um bloco de código, desde que uma condiçõo especificada seja verdadeira.

Os loops são úteis porque economizam tempo, reduzem os erros e tornam o código mais legível.
 
R tem dois comandos de loop:
* while loops
* for loops                 

Um for loop é usado para iterar sobre uma sequencia
```{r}
for (x in 1:10) {
  print(x)
}
```

Um "loop for" funciona como um método iterador, sendo usado para se executar um conjunto de instruções ou 
condições, uma para cada item ou valor em um vector, array, lista, etc.
```{r}
# imprimir cada item da lista
lista <- list("pão", "rosca", "pão-de-queijo", "manteiga", "leite", "iogurt")
for (x in lista) {
  print(x)
}

```


# loop for com condicional
```{r}
# imprimir apenas items da lista menores que 6 caracteres
for(x in lista){
  if (nchar(x) < 6){
    print(x)
  }
}

```


# for loop com break
```{r}
# imprimir itens da lista até que o item "pão-de-queijo" seja encontrado.
for (x in lista){
  if (x == 'pão-de-queijo'){
    break
  }
  print(x)
}

```


# for loop com next
```{r}
for (x in lista){
  if (x == 'pão-de-queijo'){
    next
  } 
  print(x)
}

```


# If ... Else Combinado com for Loop
```{r}
dado <- 1 : 6

for (x in lista){
  if (nchar(x) < 6){
    print('Você adquiriu um item com número de caracteres menor que 6')
  } else {
    print('Você adquiriu um item com número de caracteres maior que 6')
  }
}

```


# Loop for Aninhado
```{r}

tipo <- list('padaria', 'laticíneo')

for (x in lista[1:3]){
  for (j in tipo[1]){
    print(paste("Produto:", x, "---", "Tipo:", j))
  }
}

for (x in lista[4:6]){
  for (j in tipo[2]){
    print(paste("Produto:", x, "---", "Tipo:", j))
  }
}

```


## Referências:

https://www.w3schools.com/r/default.asp
https://www.cs.upc.edu/~robert/teaching/estadistica/rprogramming.pdf


