---
title: Funções em R
Author: Luiz Carlos Vieira
date: 22/02/2022
---

# Introdução

Uma função é um bloco de código que é executado quando chamado.

É possível passar dados conhecidos como parâmetros para uma função, ou dados gerados por outra função.

Uma função pode retornar dados como resultado.


## Criando de uma função 

Para criar uma funçãoo, use a palavra-chave function()
```{r}
minha_funcao <- function() { # cria uma função com o nome de minha_funcao
  print("Hello World!")
}
```


## Chamando a função
```{r}
minha_funcao()

```


## Argumentos

Informações podem ser passadas para funções como argumentos.

Os argumentos são especificados após o nome da função, entre parênteses. 
Pode ser adicionado quantos argumentos necessário, apenas separe-os com uma vírgula.

O exemplo a seguir tem uma função com um argumento (fname). 

Passamos um nome para a função, que cria um ID e concatena com o nome.
```{r}
func_id <- function(fname) {
  paste(fname, "ID:",sample(1000:9999, 1))
}

func_id("Luiz")
func_id("Carlos")

```



# Parâmetros ou argumentos? 

Os termos "parâmetro" e "argumento" podem ser usados com o mesmo propósito: que é passar informações ou dados
para uma função.
   
Um parâmetro é a variável listada entre parânteses na definição da função.

Um argumento é o valor enviado para a função quando ela é chamada.


##   Número de Argumentos

Por padrão, uma função deve ser chamada com o número correto de argumentos. 

Ou seja, se a função foi criada com 2 parâmetros, quando está for chamada, 2 argumentos deverão ser passados.
```{r}
func_name <- function(fname, lname) {
  paste(fname, lname)
}

func_name("Luiz", "Vieira")

```


Se a função for chamada com 1 ou 3 argumentos, receberá um erro:


## Valor do parâmetro padrão

O exemplo a seguir mostra como usar um valor de parâmetro padrão.
Se chamarmos a função sem um argumento, ela usará o valor padrão:
```{r}
func <- function(country = "Brasil") {
  paste("Eu nasci no", country)
}

# Retorna o valor padrão, Brazil
func() 

func("Canada")
func("México")
func("USA")
```



## Retornando Valores

Para permitir que uma função retorne um resultado, use a função return():
```{r}
func2 <- function(x) {
  return (5 * x)
}

print(func2(3))
print(func2(5))
print(func2(9))

```


## Uma função dentro de outra função
```{r}
func3 <- function(x, y) {
  return (y * x)
}

func3(func2(9), func2(10))

```


## Referências:

https://www.w3schools.com/r/default.asp
https://www.cs.upc.edu/~robert/teaching/estadistica/rprogramming.pdf