---
title: Funções buit-in em R
Author: Luiz Carlos Vieira
date: 22/02/2022
---

## Introdução

R tem muitas funções integradas que permitem realizar tarefas com dados dos diferentes tipos, como numeral e
strings.
 
Por exemplo, as funções min() e max() são usadas para encontrar o menor ou maior valor em um conjunto de dados:

O ponto de interrogação antes da função, é usado para se obter informações sobre o uso das funções.

# Exemplo: 
```{r}
 # combina valores em um vetor ou uma lista.
?c()
x <- c("a", "b", "etc")             

# retorna o tipo ou o mode de armazenamento de qualquer objeto em R
typeof(x)         

# retorna o valor m?ximo dos valores de entrada
max(5, 10, 15)   

# retorna o valor m?nimo dos valores de entrada
min(5, 10, 15)   

# retorna o valor positivo absoluto de um n?mero
abs(-4.7)        

# raiz quadrada
sqrt(5844)       

# arredonda um n?mero para cima para seu inteiro mais pr?ximo, 
ceiling(10.6)    

# arredonda um n?mero para baixo para seu inteiro mais pr?ximo e retorna o resultado:
floor (10.6)     

# Concatena strings    
paste()          

# Verifica se é double
is.double(x)      
```


# Repetiçãoo de valores

Repeti elementos de um vetor ou lista, passados como param?tros.
```{r}
# repetir hello 3x
rep('hello', 3)  

# repetir 10 3x
rep(10, 3)         

# Repetir cada valor da lista 3 vezes
rep(c(1,2,3), each = 3)

# Repetir a lista 3 vezes
rep(c(1,2,3), times = 3)

# repetir primeiro item 5 vezes, segundo item 2 vezes e terceiro item 1 vezes
rep(c(1,2,3), times = c(5,3,1))

```


# Valores numéricos em sequência 

Gerando uma sequencia num?rica de 1 ? 10
```{r}
seq_num <- c(1:10)
seq_num
```


# sequencia de n?meros com intervalos
```{r}
pares <- seq(from=2, to=10, by= 2)
pares

```


# Função print() 
```{r}
my_string <- "Diferentes formas de imprimir objetos"

print(my_string)

print(my_string, quote = F)

```


# Concatenate e print() com cat()

```{r}
# Default parâmetros
#cat("string", file = "", sep = " ", fill = FALSE, labels = NULL, append = FALSE)

cat(my_string)

cat("\n", my_string, "em R")

cat("\n", month.name[1:5], sep = " - ")

```


Direcionar a impressão para um arquivo de saída
```{r}
cat(my_string, "with R", file = "output.txt")
```


O argumento "fill" nos permite dividir longas string em pedaços menores
```{r}
cat("Loooooooooongas", "strings", "podem", "ser imprimidas",  "Em um formato", "mais organizado",
"com o argumento 'fill'", "são impressos", "linhas com no", "máximo itens", "por linha", "xxxxxxxxxxxxxxxxxxxxx", "xxxxxxxxxxxxxx", "xxxxxxxxxxxxxxxxx", "xxxxxxxxxxxxxxx", "xxxxxxxxxxxxxxx", "xxxxxxxxxxxxxx", fill = 2)

```



# Função format()

A função format() nos permite formatar um objeto em R, em um formato organizado, tratando os elementos de um
vetor como caracteres de uma string. Útina na impressão mista de valores numéricos e uma strings na mesma sentença.

# Uso padrão
```{r}
format(13,98766354)

?format()
```


# Pre definindo a quantidade de digitos à ser impresso
```{r}
format(13.724448, digits=3)
```


# nsamll - Número de digitos do lado direito da vírgula
```{r}
format(13,1234678, nsmall=3)
```


# big.mark
Ajuda a identificar o número de digitos em um longo número
```{r}
format(123456789, big.mark = ",")
```


# Função sprintf()

A função printf significa "print formatting", e nos permite criar output em diferentes configurações.

```{r}
sprintf("Essa será o terceiro elemento da %3$s, este o segungo %2$d, e este o primeiro %1$d", 200, 10, 'string')

sprintf("Hoje eu acordei as %s:%s%s a.m.", 6, 0, 5)
```



# print 3 decimals
```{r}
sprintf('%.3f', 1/6)
```


# Manipulação de strings 

# Para maiúscula
```{r}
toupper(my_string)

```


# para minúscula
```{r}
tolower(my_string)

```



## Referências:

https://www.w3schools.com/r/default.asp
https://www.cs.upc.edu/~robert/teaching/estadistica/rprogramming.pdf


