---
title: Tipos de estrutura de dados em R - Vetores
Author: Luiz Carlos Vieira
date: 22/02/2022
---

# Introdução

Um vetor é simplesmente uma lista de itens do mesmo tipo.

Para combinar a lista de itens em um vetor, use a função c() e separe os itens por uma vírgula.

# Vector de strings
```{r}
frutas <- c("Banana", "Laranja", "Morango")

# Print fruitas
frutas
```


# Vector com valores numéricos
```{r}
num <- c(1, 2, 3, 4)

# Print num
num

```



# Comprimento de um vetor 
```{r}
length(frutas)
length(num)

```


# Ordenando um vetor numericamente ou alfabeticamente 
```{r}
sort(num, decreasing = TRUE)
sort(frutas, decreasing = T)

```


# Acessando valores de um Vetor 

Para acessar os itens do vetor, Usá-se número do índice entre colchetes []. 

A indexão em R inicia em 1. Sendo o primeiro item de índice 1, o segundo item índice 2 e assim por diante:


## Acessando os item do vetor frutas
```{r}
frutas[2]
frutas[1:2]

```


# Passando uma lista de index para ser acessado:
```{r}
frutas[c(1,2)]

```


# indexes negativos indican, exeto os especificados
```{r}
frutas[-1]
frutas[c(-1,-2)]

```



# Modificando os item de um vetor
```{r}
frutas[1] <- 'Limão' 
print(frutas)

```


# Inserindo um novo valor no vetor na posição 4
```{r}
frutas[4] <- 'banana'
print(frutas)

```


# Vector com valores numéricos em sequência 

# Gerando uma sequencia numérica de 1 á 10
```{r}
seq_num <- c(1:10)
seq_num

```


# sequencia de números com intervalos
```{r}
pares <- seq(from=2, to=10, by= 2)
pares

```

# Criando veotes com a função rep()
```{r}
vec <- rep(c(1,2,3), each=3)
vec
```



## Referências:

https://www.w3schools.com/r/default.asp
https://www.cs.upc.edu/~robert/teaching/estadistica/rprogramming.pdf


