---
title: Tipos de estrutura de dados em R - Listas
Author: Luiz Carlos Vieira
date: 22/02/2022
---

# Introdução

Uma lista em R pode conter vários tipos de dados diferentes dentro dela, ou seja uma lista é uma coleção de dados. 


Para criar uma lista, use a função list()

# Lista de strings
```{r}
lista1 <- list("Laranja", "Banana", "Morango")

# Print listas1
lista1
```

## Acessando itens de uma Listas 

Para acessar os itens da lista, basta indicar o seu número de índice, entre colchetes. 

O primeiro item possui índice 1, o segundo item possui índice 2 e assim por diante:
```{r}
lista1[2]

```


# Acessar o índice do elemento
```{r}
which(lista1=='Banana') 

```

Se a lista tiver mais de uma banana, poderia ser especificado qual se quer.
```{r}
# Se tiver mais de uma quero saber o índece da primeira da lista
which(lista1=='Banana')[1] 

```


# Procura multipla
```{r}
which(lista1 %in% c('Banana', 'Maracuja'))

```


# Outra maneira de acessa os indices da lista é o match
```{r}
match('Banana', lista1)
match(c('Banana', 'apple'), lista1)
```


## Alterando o valores da lista 

Para alterar o valor de um item específico, indique o número do índice:
```{r}
lista1[1] <- "Limão"

# Print a lista atualizada
lista1
```


## Comprimento da Lista

Para descobrir o comprimento da lista use a função length():
```{r}
length(lista1)

```


#  Verificando se um item existe 

Para descobrir se um item especificado está presente em uma lista, com o operador %in%:
```{r}
"apple" %in% lista1

```


## Adicionar itens de lista 

Para adicionar um item ao final da lista, use a função append():
```{r}
lista1 <- append(lista1, "Melão")
lista1

```


Para adicionar um item à direita de um índice especificado, adicione "after= número do índice" na função append ():
```{r}
lista1 <- append(lista1, "Uva", after = 2)
lista1

```


Nesta situação é possível subistituir qualquer elemento da lista
```{r}
lista1[6] <- 'Butiá' 
lista1

```

# Remover itens da lista 

Para remover itens da lista, pode-se cria uma lista nova e atualizada sem um item:
```{r}
lista2 <- lista1[-4]

# Print a lista atualizada
lista2
```


# ou atribuindo o valor null ao item
```{r}
lista2[1] <- NULL
lista2

```

## Range de Índices 

Com o range de índices é possível especificar onde começa e onde termina o range, usando o operador ':'.
```{r}
lista1[2:4]
```

Obs: A pesquisa iniciará no índice 2 (incluso) e terminará no índice 4 (tbm incluso).
  
Lembrando que a indexação em R inicia em 1.


## Acessando slots dentro de uma lista 

[] é usado para acessar um range de índeces de uma lista ou coluna em um data frame, enquanto o 
[[]] é limitado a acessar uma única coluna ou slot.
```{r}
foo <- list(mat=matrix(0,nrow=2,ncol=2), mat2=matrix(2,nrow=2,ncol=2), list("aaa", "bbb", "vvvv"))

foo[1]
foo[3]

foo[[1]]
foo[[3]]
```


## Unindo duas Listas 

Há várias formas de unir(join) ou concatenate duas ou mais listas em R.

A forma mais comum é usar a função c(), da qual combina dois elementos:
```{r}
lista3 <- c(lista1,lista2)

lista3

```

# A função str() examina os elementos da lista e retorna o tipo dos dados de cada elemento.
```{r}
str(lista3)

```

#  Manipulação de listas 

Aplicando uma função simplificada ---> S=Simplificada Apply= Aplicar
```{r}
# sapply(list, function)
sapply(lista3[4:7], toupper)

```


# Loop for sobre uma Lista 

Com o loop for, é possível percorrer os item de uma lista realizando operações sobre cada um:
```{r}
for (x in lista4) {
  print(toupper(x))
}
```


## Referências:

https://www.w3schools.com/r/default.asp
https://www.cs.upc.edu/~robert/teaching/estadistica/rprogramming.pdf

