---
title: Tipos de estrutura de dados em R - Matrizes
Author: Luiz Carlos Vieira
date: 22/02/2022
---

# Introdução

Uma matriz é um conjunto de dados bidimensional com colunas e linhas.

Uma coluna é uma representação vertical de dados, enquanto uma linha é uma representação horizontal de dados.

Uma matriz pode ser criada com a função matrix(). 

Os parâmetros nrow e ncol especifica a quantidade de linhas e colunas.

# Criando uma matriz 

Por padrão, os valores da matriz serão preenchidos por coluna
```{r}
matriz <- matrix(c(1:9), nrow = 3, ncol = 3)
matriz
```


Nesta matriz os valores serão preenchidos por linha
```{r}
matriz2 <- matrix(c(1:9), nrow = 3, ncol = 3, byrow = TRUE)
matriz2
```

Obs: A função c() é usada para concatenar itens.

# Nomenado as colunas e linhas de uma matriz
```{r}
row.names(matriz) <-c('x', 'y', 'x')
colnames(matriz) <-c('A', 'B', 'C')
matriz
```


# Renomeando uma coluna específica
```{r}
colnames(matriz)[1] <-('AA')
matriz
```



## Operações com as matrizes 
```{r}
matriz*2
matriz/2
```


# Criando uma matrz de strings 
```{r}
mat1 <- matrix(c("aaa", "bbb", "ccc", "ddd"), nrow = 2, ncol = 2)
mat1

```
  

# Acessando is itens da Matriz 

Para acessar os itens da matriz use o índices e pelo nomes dentro dos colchetes [ ].

O primeiro número corresponde a posição da linha, enquanto o segundo corresponde a posiçãoo da coluna.
```{r}
mat1[1, 2]

```


Toda a linha pode ser acessada, se adicinado uma vírgula após o número correspondente a linha, dentro dos colchetes.
```{r}
mat1[2,]
```

Toda uma coluna pode ser acessada, se adicinado uma vírgula antes do número correspondente a coluna, dentro dos colchetes.
```{r}
mat1[,2]

```


Accessar mais de uma linha, basta passar um conjunto de linhas com a função c().
```{r}
mat1[c(1,2),]

```


Accessar mais de uma coluna
```{r}
mat1[, c(1,2)]
```

Acessando matrizes pelo índice e pelo nome da coluna
```{r}
matriz[1, 'C']
```

Para acessar uma linha da matriz como matriz e não como vetor 
```{r}
matriz[1, 'C', drop=F]
```


## Adicinado linhas e colunas 

A função cbind() add colunas a Matriz:
```{r}
mat2 <- cbind(mat1, c("eee", "fff"))
mat2

```
  
Obs: númeno de células na nova coluna, tem que ser do mesmo comprimento da matriz existente.

# A funcão rbind() add linhas a Matriz:
```{r}
mat3 <- rbind(mat2, c("111", "222", "333"))
mat3

```


Obs: novamente o númeno de células na nova linha, tem que ser do mesmo comprimento da matriz existente.


# Removendo linhas e colunas

Use a função c() para remover linhas e colunas de uma matriz
```{r}
#Removendo a primeira linha e a primeira e segunda coluna
mat3[-1, -c(1,2)]

# Removendo a primeira e segunda coluna
mat3[, c(1,2)]
```


# Verificando se um item existe 
```{r}
"apple" %in% mat3
"apple" %in% mat3

```


# Dimensões de uma matriz 

A função dim() retorna a quantidade de linhas e colunas em uma matriz
```{r}
dim(mat3)

```
  

# Comprimento da Matriz 

A função length() retorna a dimensão of a Matrix:
```{r}
length(mat3)

```
  
Obs: O total de célunas em uma matriz é o número de linhas * número de colunas, exemplo 3 linhas * 3 colunas = length 9.

# Unindo duas Matrizes 
  
Use  as funções rbind() ou cbind() para unir duas ou mais matrizes
 
Unindo as matrizes como linhas, ambas as matrizes devem ter o mesmo número de colunas
```{r}
rbind(mat2, mat3)
```


# combinando colunas columns, ambas as matrizes devem ter o mesmo número de linhas
```{r}
cbind(mat2, mat1)

```


# Loop sobre uma matriz

Você pode fazer um loop em uma Matrix usando um loop for. O loop começará na primeira linha, movendo-se para a direita'

# Percorrendo primeiro as linhas
```{r}
for (rows in 1:nrow(mat2)) {
  for (columns in 1:ncol(mat2)) {
    print(mat2[rows, columns])
  }
}

```

# Percorrendo primeiro as colunas
```{r}
for (rows in 1:nrow(mat3)) {
  for (columns in 1:ncol(mat3)) {
    print(mat3[columns, rows])
  }
}

```


## Referências:

https://www.w3schools.com/r/default.asp
https://www.cs.upc.edu/~robert/teaching/estadistica/rprogramming.pdf

