---
title: Tipos de estrutura de dados em R - Arrays
Author: Luiz Carlos Vieira
date: 22/02/2022
---

# Introdução

Em comparação com matrizes, os arrays podem ter mais de duas dimensões. 

A função array () cria uma matriz e o parâmetro dim especifica as dimensões.

Criando um array com uma dimensão(igual a um vetor) com valores num range de 1 : 24.
```{r}
array <- c(1:24)
array
```


# Array com mais de uma dimensão
```{r}
# usei os dados do array, para criar o multiarray 2 dimensões, com 4 linhas e 3 colunas cada.
multiarray <- array(array, dim = c(4, 3, 2))
multiarray
```

# Como funciona o dim=c(4,3,2)?

O primeiro número especifica a quantidade linhas e o segundo as colunas. E o último o número de dimensões.
Obs: Arrays aceitam apenas um único tipo de dado.'


# Acessando os item de um array  

Os item de um array podem ser acessados pelo seu índice entre os colchetes [].

sintax: array[posição da linha, posição da coluna, nível da matriz]
```{r}
multiarray[1,2,1] # linha 1, coluna 2, dimensão 1

```

# Usando a dunção c() para acessar os itens de um array 
```{r}
multiarray[c(1, 2),,2] # linhas 1 e 2, todas as colunas, dimensão 2

```


# Acessando todas as colunas da primeira linha na dimensão 1
```{r}
multiarray[c(1),,1]

```



# Acessando todas as linhas da coluna 1 da dimensão 2 
```{r}
multiarray[,c(1),2]

```


O uso da vígula sem especificar um número de linha, coluna ou dimensão, significa que se quer acessar todas.
```{r}
multiarray[,,] # Veja que não especifiquei nada e o output foi as duas matrizes do array.

```



# Verificando a presença de itens no array
```{r}
2 %in% multiarray

```


# Verificando a quantidade de linhas e colunas do array
```{r}
dim(multiarray)

```

# Comprimento do array
```{r}
length(multiarray)

```


#  Loop sobre o  Array  
```{r}
for(x in multiarray){
  print(x*100)
}

```


## Referências:

https://www.w3schools.com/r/default.asp
https://www.cs.upc.edu/~robert/teaching/estadistica/rprogramming.pdf

