---
title: Tipos de estrutura de dados em R - Data Frame
Author: Luiz Carlos Vieira
date: 22/02/2022
---

# Introdução

Data frames são dados exibidos em formato de tabela. Os df(s) podem conter diferentes tipos de dados. 

Enquanto a primeira coluna pode ser de caracteres, a segunda e a terceira podem ser numéricas ou lógicas. 

No entanto, cada coluna deve ter o mesmo tipo de dados.

# Use a função data.frame() para criar um df:
  
# Criando um data frame
```{r}
df <- data.frame (
    Amostra = c("Controle", "Tratado_1", "Tratato_2"),
    freq = c(100, 150, 120),
    Time = c(60, 30, 45)
  )

# Imprimindo o df
df
```


#  Descrição dos dados

A função summary() retorna uma descrição dos dados no df'
```{r}
summary(df)

```


# Renomeando multiplas colunas
```{r}
colnames(df) <- c('Amostras', 'Frequência', 'Tempo')
df

```


# Renomenado apenas uma coluna
```{r}
colnames(df)[1] <- 'Amostra_exp1'
df

```


# Renomeando coluna pelo nome
```{r}
colnames(df)[which(names(df) == "Tempo")] <- "Tempo_em_segundos"
df

```


# Renomenando o nome das linhas
```{r}
rownames(df) <- paste("Sample", 1:3, sep = " ")
df
```



# Acessando os  itens do data frame

É possível acessar os dados do df usando colchetes simples [ ], duplos [[ ]] ou o símbolo $.

# Acessando a primeira coluna pelo índice 
```{r}
df[1]

```


# Acessando a primeira coluna pelo nome
```{r}
df[["freq"]]

df$Time
```



# Adicionando linhas e colunas ao df 

## Add uma nova linha

A função rbind() adiciona novas linhas ao df
```{r}
df1 <- rbind(df, c("Tratado_3", 110, 60))
df1

```


## Add uma nova coluna

A função cbind() add uma nova coluna ao df
```{r}
lista_valores <- c(1000, 6000, 2000)
df2 <- cbind(df, counts = lista_valores)
df2

```


# Adicionando uma nova coluna
```{r}
df2['Mes'] <- c('jan', 'jan', 'fev')
df2

```


# Removendo linhas e colunas

A função c() com os agumentos - remove linhas e colunas do df'

Removendo a primeira linha e coluna do df
```{r}
df3 <- df2[-c(1), -c(1)]
df3
```


Removendo a primeira linha
```{r}
df3 <- df2[-c(1),]
df3
```


Removendo a primeira coluna
```{r}
df3 <- df2[,-c(1)]
df3
```



Excluindo uma coluna ao atribuir um valor nulo a ela.
```{r}
df3[3] = NULL
df3
```



# Dimensões de um data frame

A função dim() retorna o número de linhas e colunas de uma df'
```{r}
dim(df2)
```
  

As funções ncol() e nrow() retornam os números de colunas e linhas respectivamente
```{r}
ncol(df2)
nrow(df2)
```



# Comprimento do Data Frame 

A função length() é similar ao ncol(), retorna o número de colunas'
```{r}
length(df2)

```


#  Unindo Data Frames

A função rbind() uni dois ou mais verticalmente

```{r}
New_df <- rbind(df, df1)
New_df
```
obs: os dois data frames precisam ter o mesmo número de colunas


A função cbind() uni dois o mais data frames horizontalmente.
```{r}
New_df2 <- cbind(df, df2)
New_df2
```
Obs: os df precisam ter o mesmo números de linhas.'


# Merge data frames
```{r}
merged <- merge(df2, df3, by = 'Mes')
merged
```


## Referências:

https://www.w3schools.com/r/default.asp
https://www.cs.upc.edu/~robert/teaching/estadistica/rprogramming.pdf

