---
title: Tipos de estrutura de dados em R - Fatores
Author: Luiz Carlos Vieira
date: 22/02/2022
---

# Introdução

Fatores são usados para categorizar dados. Exemplos de fatores são:

Demografia: Masculino / Feminino
Condição: controle / tratado

Para criar um fator, use a função factor() e adicione um vetor como argumento:
  
# Criando um fator
```{r}
experimento <- factor(c("controle", "tratado"))
experimento

```

Checando os fatores
```{r}
str(experimento)

```
No exemplo acima o fator tem 2 níveis (experimento): controle e tratado.


Para imprimir apenas os níveis use a função levels():
```{r}
levels(experimento)

```
  

É possível ajustar os níveis, adicionando o argumento levels dentro da função factor()
```{r}
genero <- factor(c("Jazz", "Rock", "Classic", "Pop", "reggae", "funk", "folk"),
                 levels = c("Jazz", "Pop", "Rock", "Others"))

levels(genero)

```
  

# Comprimento do fator
```{r}
length(genero)

```


# Acessando Factors
```{r}
genero[3]

```

# Modificando os valores dos itens
```{r}
genero[3] <- "others"
genero[3]

```


Obs: Não é possível modificar um valor que ainda não tenho sido especificado no fator.

O exemplo abaixo produz um erro:
```{r}
genero[3] <- "Dance"
genero[3]
```


Porém se ele tiver sido especificado dentro dos níveis, ele pode ser modificado
```{r}
genero <- factor(c("Jazz", "Rock", "Classic", "Pop", "reggae", "funk", "folk"),
                 levels = c("Jazz", "Pop", "Rock", "Dance", "Others"))

genero[3] <- "Dance"
genero[3]

```



## Referências:

https://www.w3schools.com/r/default.asp
https://www.cs.upc.edu/~robert/teaching/estadistica/rprogramming.pdf

